臺灣高雄地方法院刑事判決　　　　　　 100年度易字第1705號
公　訴　人　臺灣高雄地方法院檢察署檢察官
被　　　告　陳慶祥
上列被告因竊盜案件，經檢察官提起公訴（100年度偵字第30450
號），嗣被告於本院準備程序進行中，就被訴事實為有罪之陳述
，經告知簡式審判程序之旨，並聽取當事人之意見後，本院裁定
進行簡式審判程序，判決如下：
    主  文
陳慶祥犯攜帶兇器竊盜未遂罪，累犯，處有期徒刑拾月。
    事  實
一、陳慶祥前因施用第二級毒品案件，經本院以95年度訴字第12
    26號判處有期徒刑 4月確定；另因施用第一級毒品案件，經
    臺灣高等法院高雄分院以95年度上訴字第1313號判處有期徒
    刑10月確定；再因竊盜案件，經本院以95年度易字第2034號
    判處有期徒刑7月確定。嗣因民國96年減刑，上述3罪再經本
    院以96年度聲減字第 127號裁定分別減為有期徒刑2月、5月
    、3月15日，並定其應執行刑有期徒刑9月確定，於96年7 月
    16日執行完畢。詎猶不知悔改，意圖為自己不法之所有，於
    100年10月24日下午2時10分許，駕駛其友人綽號「全哥」所
    有之自小客車前往高雄市前鎮區○○○路 217號廣濟宮前停
    車場附近後，自其所駕駛之車上取出「全哥」所有、用以修
    車之工具鐵製一字起子1支及套筒板手1組，隨即持前開客觀
    上足以對人之生命、身體安全構成威脅且具有危險性可供凶
    器使用之鐵製一字起子一支及套筒板手一組，至高雄市前鎮
    區○○○路 217號廣濟宮前停車場，以套筒板手竊取蔡耀輝
    所有停放在該處之車牌號碼D7-5785號自小貨車之電池(價值
    約新臺幣2,000元)，然旋為埋伏在旁之蔡耀輝員工楊清富發
    現而未遂，楊清富並當場追補陳慶祥，因而與陳慶祥發生拉
    扯，嗣經附近之不詳工人合力將陳慶祥制伏在地而報警究辦
    ，並扣得前開鐵製一字起子1支及套筒板手1組。
二、案經蔡耀輝、楊清富訴由高雄市政府警察局前鎮分局報告臺
    灣高雄地方法院檢察署檢察官偵查起訴。
    理  由
壹、程序部分：
    本件被告陳慶祥所犯為死刑、無期徒刑或最輕本刑為 3年以
    上有期徒刑以外之罪，其於準備程序就被訴事實為有罪之陳
    述，經本院告知簡式審判程序之旨，並聽取其與公訴人意見
    後，認無不得或不宜改依簡式審判程序進行之處，爰依刑事
    訴訟法第 273條之1第1項，裁定本件改行簡式審判程序，合
    先敘明。又本件卷內之人證、物證、書證等各項證據，依同
    法第273條之2規定，不受第159條第1項、第161條之2、第16
    1條之3、第163條之1及第164條至第170條規定之限制，依法
    均有證據能力，合先敘明。
貳、實體部分：
一、上開犯罪事實，業據被告迭於警詢、偵查及本院訊問與審理
    中坦承不諱（見偵卷第 5頁、第30至31頁、第53至57頁，聲
    羈卷第4至5頁，本院易字卷第21至22頁、第40至41頁、第48
    頁、第50頁），核與證人即告訴人蔡耀輝、楊清富於警詢及
    偵查中具結之證述情節相符（見偵卷第6至7頁、第53至57頁
    ），此外，復有高雄市前鎮分局搜索扣押筆錄、扣押物品目
    錄表、贓物認領保管單、現場照片3張及扣案凶器照片1張及
    扣案之證物鐵製一字起子 1支及套筒板手1組在卷可稽(見偵
    卷第13至21頁) ，足認被告出於任意性之自白與事實相符。
    本案事證明確，被告犯行堪以認定，應予依法論科。
二、按刑法第321 條第1 項第3 款之攜帶兇器竊盜罪，係以行為
    人攜帶兇器竊盜為其加重條件，此所謂兇器，其種類並無限
    制，凡客觀上足對人之生命、身體、安全構成威脅，具有危
    險性之兇器均屬之，且祇須行竊時攜帶此種具有危險性之兇
    器為已足，並不以攜帶之初有行兇之意圖為必要( 最高法院
    著有79年台上字第5253號判例可資參照) 。本件被告作案用
    之鐵製一字起子1支及套筒板手1組，其質地堅硬，如持以揮
    打，客觀上對人之生命、身體、安全足以構成威脅而具有危
    險性，有照片1張在卷可佐(見偵卷第16頁) ，自屬兇器無訛
    。是核被告所為，係犯刑法第 321條第1項第3款之攜帶兇器
    竊盜未遂罪。被告有如事實欄所載曾受有期徒刑宣告及執行
    完畢乙節，有臺灣高等法院被告前案紀錄表 1份在卷可稽，
    其受有期徒刑執行完畢，5 年內故意再犯本件有期徒刑以上
    之罪，為累犯，應依刑法第 47條第1項規定加重其刑；被告
    已著手於攜帶兇器竊取財物行為之實行，因即時為被害人察
    覺及報警處理，因而未得逞，其竊盜行為應屬未遂，爰依刑
    法第25條第 2項規定，按既遂犯之刑減輕之，並依法先加後
    減之。
三、爰審酌被告甫於 100年4月2日縮短刑期假釋出監，竟於同年
    10月間再犯本罪，且其於100年7月間尚有其他竊盜案件經起
    訴及判決確定在案，有臺灣高等法院被告前案紀錄表 1份在
    卷可參，顯見被告素行非佳，且所為侵害他人財產權益，實
    應予以非難，惟考量其坦承一切犯行，態度尚佳，復審酌其
    學歷為國中畢業、職業為打零工及做資源回收、月收入約 1
    萬多元、有一個約 3、4歲之小孩等一切情狀(見本院卷第50
    至51頁) ，量處如主文所示之刑，以資懲儆。末查扣案之鐵
    製一字起子1支及套筒板手1組，固為供被告犯罪所用之物，
    然被告陳稱該物品是放在其朋友車上的修車工具，並非其所
    有等語(見本院卷第49頁)，自無庸在本案被告之罪刑項下宣
    告沒收，併此敘明。
據上論斷，應依刑事訴訟法第273條之1第1項、第 273條之2、第
299條第1項前段，刑法第321條第2項、第1項第3款、第 25條第2
項、第47條第1項，判決如主文。
本案經檢察官葉逸如到庭執行職務。
中    華    民    國   100    年    12    月    29    日
                  刑事第十四庭  法  官  謝琬萍
以上正本證明與原本無異。
如不服本判決應於收受送達後10日內向本院提出上訴書狀，並應
敘述具體理由；如未敘述上訴理由者，應於上訴期間屆滿後20日
內向本院補提理由書（均須按他造當事人之人數附繕本）「切勿
逕送上級法院」。
中    華    民    國   100    年    12    月    29    日
                                書記官  陳玉娥
附錄本案論罪科刑法條：
中華民國刑法第321條
（加重竊盜罪）
犯竊盜罪而有下列情形之一者，處 6 月以上、5 年以下有期徒
刑，得併科新臺幣 10 萬元以下罰金：
一、侵入住宅或有人居住之建築物、船艦或隱匿其內而犯之者。
二、毀越門扇、牆垣或其他安全設備而犯之者。
三、攜帶兇器而犯之者。
四、結夥三人以上而犯之者。
五、乘火災、水災或其他災害之際而犯之者。
六、在車站、埠頭、航空站或其他供水、陸、空公眾運輸之舟、
    車、航空機內而犯之者。
前項之未遂犯罰之。